【裁判字號】    96,上訴,1300
【裁判日期】    970103
【裁判案由】    強盜等
【裁判全文】
臺灣高等法院臺南分院刑事判決        96年度上訴字第1300號
上  訴  人
即  被  告  乙○○
上  訴  人
即  被  告  甲○
上列上訴人因強盜等案件，不服臺灣雲林地方法院96年度訴字第
495號，中華民國96年10月17日第一審判決（起訴案號：臺灣雲
林地方法院檢察署96年度偵字第1003號），提起上訴，本院判決
如下：
    主  文
上訴駁回。
    事  實
一、乙○○前因竊盜案件，經臺灣雲林地方法院以92年度易字第
    510號判處有期徒刑7月確定；又因違反毒品危害防制條例案
    件，經臺灣雲林地方法院以93年度訴字第68號分別判處有期
    徒刑八月及七月，應執行有期徒刑一年二月確定，再與前開
    竊盜案件經定應執行刑為有期徒刑一年八月確定，入監執行
    後，甫於民國（下同）94年11月3日執行完畢。詎仍不知悔
    改，於96年1月31日下午4時許，在雲林縣麥寮鄉○○村○○
    路上之7-11超商前，見丙○○（即福旺油漆工程行）所有停
    放該處之車牌號碼7112-LU號自用小貨車上插有鑰匙而車內
    無人看守，竟意圖為自己不法之所有，以上開鑰匙發動該車
    而竊取之，得手後作為代步工具。
二、乙○○為逃避警方查緝，另基於變造特種文書並持以行使之
    犯意，於同年2月3日或4日，在通往雲林縣六輕工業區○○○○道路旁，以其所有之黑色膠帶將上開小貨車前後所懸掛
    之2面車牌上之英文字母「L」均黏貼變造為「E」，而將該
    車車牌號碼變造為「7112-EU」，再駕駛該車上路而行使之
    ，足以生損害於丙○○及公路監理機關對於車籍資料管理之
    正確性。
三、乙○○於96年2月4日下午，駕駛上開竊得之小貨車搭載不知
    情之甲○（綽號阿丁）行經麥寮鄉○○村○○路時，適為丙○○之員工丁○○發現，丁○○旋騎乘其母黃秀華所有、由
    其使用中之車牌號碼NZM-319號重型機車尾隨上開小貨車，
    至同日下午4時30分許，雙方行至麥寮鄉三盛村施厝大排北
    堤處時，上開小貨車因汽油耗盡而停駛，乙○○及甲○隨即
    下車，丁○○見狀亦停車在後，並上前要求乙○○、甲○將
    該小貨車駛還予丙○○，且進入該小貨車駕駛座檢查車內財
    物有無失竊，詎乙○○為逃離現場，竟另意圖為自己不法之
    所有，利用丁○○進入該小貨車內檢查財物，但機車鑰匙仍
    插在該機車上之機會，以上開鑰匙發動該機車而竊取之，得
    手後騎乘該機車經過該小貨車駕駛座正欲離去之際，為丁○○及時發覺，乃立即自該小貨車駕駛座下車，並站在該機車
    前方以雙手環抱該機車車頭而阻擋乙○○前進，此時，乙○○、甲○竟共同基於妨害人行使權利之犯意聯絡，由乙○○
    繼續催油門致該機車車頭向上翹起，甲○則以雙手自後方抱
    住丁○○身體，強行將丁○○從該機車拉開，使乙○○得以
    順利將該機車騎走，甲○再跳上該機車後座，與乙○○一同
    逃離現場，而共同以此強暴方式妨害丁○○行使取回該機車
    之權利，並致丁○○之雙手手背及膝蓋、小腿前側等處受有
    輕微擦傷（傷害部分未據告訴）。嗣經丁○○報警處理後，
    為警於同年月9日下午6時40分許，在雲林縣臺西鄉○○村○○○○○道路上尋獲上開機車，再循線查獲上情。
四、案經雲林縣警察局臺西分局報告臺灣雲林地方法院檢察署檢
    察官偵查起訴。
    理  由
一、按不服地方法院之第一審判決而上訴者，應向管轄第二審法
    院為之，刑事訴訟法第361條第1項定有明文。又上訴書狀應
    敘述具體理由。上訴書狀未敘述上訴理由者，應於上訴期間
    屆滿後20日內補提理由書於原審法院。逾期未補提者，原審
    法院應定期間先命補正。第二審法院認為上訴書狀未敘述理
    由或上訴有第362條前段之情形者，應以判決駁回之。但其
    情形可以補正而未經原審法院命其補正者，審判長應定期間
    先命補正。刑事訴訟法第361條第2項、第3項及第367條分別
    定有明文。所謂不服第一審判決之具體理由，係指依據卷內
    訴訟資料，具體指摘第一審判決關於認定事實、適用法律及
    量刑等項，有違法或不當之情形而言，此為提起第二審上訴
    之法定要件。倘上訴人之上訴書狀或補提之上訴理由書，雖
    有敘述上訴理由，惟並未具體敘述第一審判決有上述違法、
    不當情形，即與未敘述具體理由無異，所為上訴即不符合上
    訴之法定要件。
二、經查，被告乙○○、甲○因不服原審判決，雖分別於96年10
    月31日、同年月22日向原審法院具狀提起上訴，惟被告乙○○之上訴理由僅泛稱：「行使機車非有佔為己有之意圖，竊
    盜及強制罪量刑過重」，被告甲○之上訴理由僅稱：「上訴
    理由引用在第一審之答辯及另行補述，請求改諭無罪」云云
    ，核被告二人所述上訴理由，均未具體指摘原判決關於認定
    事實、適用法律及量刑，有何違法或不當之處，實與未敘述
    具體理由無異。本院復於96年12月4日裁定命被告二人「限
    於本裁定送達後7日內補正」，上開裁定分別於同年月17日
    囑託監所送達被告乙○○收受及同年月6日由被告甲○之妻
    代為收受，有送達證書2紙附卷可稽，惟被告二人均未於前
    揭期限內補正，揆諸上開規定，被告二人之上訴已難認為合
    法，均應駁回，且不經言詞辯論而為之。
三、據上論斷，應依刑事訴訟法第367條前段、第372條判決如主
    文。
中    華    民    國    97    年    1     月    3     日
                  刑事第五庭  審判長法  官  楊明章
                                    法  官  楊子莊
                                    法  官  戴勝利
以上正本證明與原本無異。
強盜罪部分檢察官如不服本判決應於收受本判決後十日內向本院
提出上訴書，其未敘述上訴理由者並得於提起上訴後十日內向本
院補提理由書。
餘均不得上訴。
                                    書記官  陳淑貞
中    華    民    國    97    年    1     月    3     日


司法院資訊處製作；財團法人民間司法改革基金會備份。
